臺灣嘉義地方法院刑事判決　　　　　　　 94年度訴字第242號
公　訴　人　臺灣嘉義地方法院檢察署檢察官
被　　　告　甲○○　男　43歲.
上列被告因違反毒品危害防制條例案件，經檢察官提起公訴（94
年度毒偵字第196號），本院合議庭裁定由受命法官獨任進行簡
式審判程序，判決如下：
    主  文
甲○○連續施用第一級毒品，累犯，處有期徒刑捌月。
扣案之第一級毒品海洛因壹包（淨重零點貳陸公克）沒收銷燬之
；上開毒品外包裝（重零點貳壹公克）沒收。
    事  實
一、甲○○前因違反肅清煙毒條例等案件，經本院以八十二年度
    訴字第四一○號判處販賣毒品部分有期徒刑七年六月，施用
    毒品部分有期徒刑三年二月，應執行有期徒刑十月六月，於
    民國八十五年十二月十四日因縮短刑期假釋出監，並交付保
    護管束，於九十二年九月二十一日假釋期滿執行完畢。又於
    九十三年間因施用毒品案件，經本院以九十三年度毒聲字第
    三五六號裁定送觀察、勒戒後，認無繼續施用毒品之傾向，
    於九十三年九月一日執行完畢釋放，並經臺灣嘉義地方法院
    檢察署檢察官於九十三年九月三日以九十三年度偵字第九五
    一號為不起訴處分確定。詎仍不知悔改，於觀察、勒戒執行
    完畢釋放後五年內，基於施用第一級毒品海洛因之概括犯意
    ，自九十三年十二月底起至九十四年二月二日，在其嘉義市
    西區大溪里大溪厝二四八之三號住處，以香煙摻入海洛因後
    點火吸食煙氣或以注射針筒內放置第一級毒品海洛因水稀釋
    後注射之方式，連續施用第一級毒品海洛因多次。嗣經警於
    九十四年二月二日下午一時三十分許在嘉義市○區○○路、
    新民路口搜索查獲，並扣得海洛因一包（淨重○點二六公克
    、包裝重○點二一公克），始悉上情，而於查獲當日下午二
    時三十五分許，得甲○○同意後採其尿液送驗，其結果呈海
    洛因之代謝物嗎啡陽性反應。
二、案經嘉義市警察局第一分局報告臺灣嘉義地方法院檢察署檢
    察官偵查起訴。
    理  由
一、上開事實，業據被告甲○○於警詢（見警卷第二頁）、偵查
    （見偵查卷第一四頁）、本院（見本院卷第二四頁）坦承不
    諱，而其經警查獲當日下午二時三十五分許所採集之尿液，
    經送檢驗之結果，呈施用第一級毒品海洛因之代謝物嗎啡陽
    性反應，有長榮大學尿液檢驗確認報告（見偵查卷第二二頁
    ）及代號與真實姓名對照表（見警卷第四頁）在卷可稽，且
    被告為警查獲時所扣得之白色粉末一包，經送法務部調查局
    檢驗結果，確含第一級毒品海洛因成分，亦有法務部調查局
    九十四年四月十二日調科字第一八○○○一九五七號鑑定通
    知書附卷可稽（見偵查卷第二○頁）。再被告曾於九十三年
    間因施用毒品案件，經本院以九十三年度毒聲字第三五六號
    裁定送觀察、勒戒後，認無繼續施用毒品之傾向，於九十三
    年九月一日執行完畢釋放，並經臺灣嘉義地方法院檢察署檢
    察官於九十三年九月三日以九十三年度偵字第九五一號為不
    起訴處分確定，有臺灣高等法院被告前案紀錄表在卷可參（
    見本院卷第二九頁），是被告於觀察、勒戒執行完畢釋放後
    ，五年內再犯施用毒品之犯行至為灼然。綜上，足認被告自
    白與事實相符，罪證明確，其犯行洵堪認定。
二、查海洛因命屬毒品危害防制條例第二條第二項第一款所列之
    第一級毒品，核被告所為，係犯毒品危害防制條例第十條第
    一項之施用第一級毒品罪。被告因施用第一級毒品海洛因而
    持有海洛因之低度行為，為其施用之高度行為所吸收，不另
    論罪。其先後多次犯行，時間緊接，犯罪構成要件相同，顯
    係基於概括犯意為之，為連續犯，依刑法第五十六條規定，
    以一罪論，並加重其刑。查被告前因違反肅清煙毒條例等案
    件，經本院以八十二年度訴字第四一○號判處販賣毒品部分
    有期徒刑七年六月，施用毒品部分有期徒刑三年二月，應執
    行有期徒刑十年六月，於八十五年十二月十四日因縮短刑期
    假釋出監，並交付保護管束，於九十二年九月二十一日假釋
    期滿執行完畢，有臺灣高等法院被告前案紀錄表在卷可稽（
    見本院卷第二八、二九頁），其於有期徒刑執行完畢後五年
    內，再犯本案之罪，為累犯，併依刑法第四十七條之規定加
    重其刑，並遞加重之。爰審酌被告前曾多次因施用毒品觸法
    ，仍不知悛悔，又施用足以導致精神障礙、性格異常，甚至
    造成生命危險之毒品，戕害一己之身體健康，對社會治安可
    能之危害程度非微，惟其犯罪後尚能坦承犯行等一切情狀，
    量處如主文所示之刑。至扣案之第一級毒品海洛因一包（淨
    重○點二六公克），應依毒品危害防制條例第十八條第一項
    前段之規定，宣告沒收銷燬之。而扣案之前開毒品外包裝（
    重○點二一公克），係被告所有供犯罪所用之物，業據被告
    於供承在卷，爰依刑法第三十八條第一項第二款規定宣告沒
    收。
據上論斷，應依刑事訴訟法第二百七十三條之一第一項、第二百
九十九條第一項前段，毒品危害防制條例第十條第一項、第十八
條第一項前段，刑法第十一條前段、第五十六條、第四十七條、
第三十八條第一項第二款，判決如主文。
本案經檢察官陳鈴香到庭執行職務。
中　　華　　民　　國　　94　　年　　5 　　月　　31　　日
                  刑事第四庭    法　官　鄭雅文
以上正本證明與原本無異。
如不服本判決，應於判決送達後10日內，向本院提出上訴狀。
中　　華　　民　　國　　94　　年　　5 　　月　　31　　日
                            　　書記官　鄭翔元
附錄論罪科刑法條：
毒品危害防制條例第十條第一項
